# 企业取得的政策性搬迁或处置收入的会计处理

提问人：XxWcheng 时间：2010-05-25 22:35:08
请问各位老师：根据国税函[2009]118号文，企业利用政策性搬迁或处置收入购置或改良的固定资产，可以按照现行税收规定计算折旧或摊销，并在企业所得税税前扣除，但会计上怎么处理？ 如：收到政策性搬迁或处置收入时做 借：银行存款 贷：其他应付款购置或改良的固定资产时做 借：固定资产 贷：银行存款 计提折旧时做 借：成本费用 贷：累计折旧 其他应付款怎么减少？
[ 本帖最后由 XxWcheng 于 2010-5-26 07:29 编辑 ]

回答人：chenyiwei
回复 楼主 XxWcheng 的帖子原制度下按财企[2005]123号处理；新准则下按《企业会计准则解释第 3 号》处理。这个问题已经有过很多讨论了，你可以搜索一下本版面。